# 求助陈版主，老准则质保金列示的疑问

提问人：liuweisheng 时间：2021-07-30 08:05:06
老准则生产型企业销售产品，产品质保金通常为2-3年才收回，很多公司都将质保金连同应收款计入应收账款，未将其调整至长期应收款，这样处理是否正确，是需要调整至长期应收款，还是其他应收款，或者放在应收账款就是正确的。
谢谢版主解惑

回答人：chenyiwei
质保金（对应的质保属于保证性质保，不构成单项履约义务）在新收入准则下应作为合同资产核算。由于收款期限超过一年，故应列报为其他非流动资产。